# 商业承兑汇票的减值

提问人：vheiyudh 时间：2020-05-04 22:34:56
请教陈版主：公司持有的商业承兑汇票主要用于背书转让。按照新金融准则，应该作为“应收款项融资”列报。如果对商业承兑汇票计提减值准备，是计入当期损益（信用减值损失），还是其他综合收益？该票据的公允价值，该如何计算？

回答人：chenyiwei
1 、理论上对于FVOCI的债权投资（如应收款项融资），应在期末首先确认其公允价值变动（借：应收款项融资——公允价值变动，贷：其他综合收益——公允价值变动）。再将信用风险因素导致的减值损失转入损益：借：信用减值损失，贷：其他综合收益——信用减值损失。
2 、对于此类金融资产的期末公允价值计量，理论上应按其预计可收回金额按实际利率折现到资产负债表日，或者按其合同到期值按信用风险调整后的实际利率折现到资产负债表日。但在实务操作中，鉴于这些应收款项属于流动资产，其期限不超过一年（如票据的期限不超过 6 个月），资金时间价值因素对其公允价值的影响不重大，并且在实际操作中，票据背书的前后手双方均认可按票据的面值抵偿等额的应收应付账款，不打折扣，因此可以近似认为该等应收款项的期末公允价值等于其面值扣减按预期信用风险确认的坏账准备后的余额，即公允价值基本等于摊余成本，其公允价值变动因素对其期末计量的影响显著不重大。

提问人：vheiyudh 时间：2020-05-06 22:34:56
假设不考虑公允价值变动的影响，仅考虑风险因素导致的减值。“将信用风险因素导致的减值损失转入损益：借：
信用减值损失，贷：其他综合收益——信用减值损失。”为什么贷记其他综合收益，而不是应收款项融资？这样账务处理，对净资产不是没有影响吗？难道应收款项融资的账面价值不用调整？

回答人：chenyiwei
因为在计提减值之前，已经按公允价值对资产价值进行调整并确认其他综合收益了。所以第二步的减值计提只是将信用风险导致的资产价值变动因素单独分出，转入损益。